臺灣士林地方法院交通事件裁定　　　　100年度交聲字第921號
原處分機關　交通部公路總局臺北區監理所基隆監理站
異　議　人
即受處分人　李威樵
上列異議人即受處分人因違反道路交通管理處罰條例事件，對於
交通部公路總局臺北區監理所基隆監理站民國100 年8 月31日基
監字第裁42-Q00000000號裁決不服，聲明異議，本院裁定如下：
    主  文
異議駁回。
    理  由
一、原處分意旨略以：異議人即受處分人李威樵於民國100 年8
    月31日下午5 時10分許，駕駛車牌號碼0550-BA 號自用小客
    車（下稱系爭車輛），在宜蘭縣壯圍鄉縣道191 線與192 線
    路口處（下稱系爭路口），因「駕車行經有燈光號誌管制之
    交岔路口闖紅燈」之違規，經警攔停舉發，原處分機關爰依
    道路交通管理處罰條例第53條第1 項、第63條第1 項第3 款
    （原處分書漏引第3 款，應予更正）之規定，裁處李威樵罰
    鍰新臺幣（下同）2,700 元，並記違規點數3 點等語。
二、異議意旨略以：當時伊將系爭車輛開進系爭路口處之全家便
    利超商（以下簡稱系爭超商）停車場，購物後準備離開，便
    將系爭車輛倒車出來，倒車出來時是在橫向車道（縣道192
    線），該車道當時是綠燈，然舉發員警拍攝直向車道（縣道
    191 線）燈號告發伊闖紅燈云云。
三、按汽車行駛至交岔路口，其行進、轉彎，應遵守燈光號誌或
    交通指揮人員之指揮；汽車駕駛人，行經有燈光號誌管制之
    交岔路口闖紅燈者，處1,800 元以上5,400 元以下罰鍰，並
    記違規點數3 點。道路交通安全規則第102 條第1 項第1 款
    、道路交通管理處罰條例第53條第1 項、第63條第1 項第3
    款分別定有明文。
四、經查：
  (一)本件異議人於上開時、地，有闖越紅燈之違規此一事實，有
    下列證據可資認定：
  1.證人即舉發本件違規之宜蘭縣政府警察局礁溪分局美城派出
    所員警薛永承於本院調查中證稱：我於上開時間在系爭路口
    執行防治交通事故的勤務，現場只有我1 位員警，我發現1
    部車牌號碼0550-BA 號自用小客車（即系爭車輛）停在系爭
    超商的停車場，系爭超商位於縣道191 、192 線交叉路口的
    後面，異議人當時所停的車位是卷內編號三照片上面黃色車
    輛所停的車位附近，之後我看見異議人駕駛系爭車輛從系爭
    超商停車場倒車出來到縣道191 線，當時縣道191 線上的車
    輛很多，異議人倒車出來時已經超過系爭路口停止線的前方
    ，之後異議人就駕駛系爭車輛沿縣道191 線往北繼續行駛，
    經過系爭路口時雖見交通號誌是紅燈仍未依號誌停止前進，
    我認為異議人駕駛系爭車輛既行駛縣道191 線上，應該遵守
    縣道191 線上的交通號誌，所以我便去攔檢，並在現場告知
    異議人是倒車後直行，系爭路口仍然是紅燈，故有本件闖紅
    燈的違規事實等語（見本院卷第15至17頁），並有現場圖1
    紙在卷可憑（本院卷第21頁）。查證人薛永承係宜蘭縣政府
    警察局礁溪分局美城派出所之員警，其偶因勤務之分配而於
    上開交岔路口執行勤務，適巧發現異議人有駕車行經燈光號
    誌管制之交岔路口紅燈直行之違規事實，而依法將異議人攔
    停舉發違規，其與異議人素不相識，復無怨隙，實無甘冒觸
    犯偽證之罪責，故意構詞誣陷異議人之必要，其證述舉發經
    過詳盡而合於常情，並無矛盾之處，是證人薛永承上開證詞
    足認係真實而可採信。
  2.再由現場監視器翻拍照片觀之，由編號1 照片可見系爭路口
    後方有一車輛（即系爭車輛）以垂直縣道191 線之方向緩緩
    向後倒車，編號2 、3 照片則可見前揭車輛倒車至系爭路口
    後，以車尾左轉之方式使車頭朝向北方，車身與縣道191 線
    平行，編號4 、5 號照片則可見該車輛沿縣道191 線朝北行
    駛，並通過系爭路口，此時系爭路口之號誌燈為紅燈，由編
    號6 照片則清楚可見照片中車輛之車牌號碼為0550-BA 號等
    情，有前揭照片6 張附卷可稽（本院卷第18至20頁），前揭
    現場監視器翻拍照片所示異議人駕駛系爭車輛自系爭超商倒
    車並闖越系爭路口紅燈之經過，核與前揭證人薛永承前揭證
    述之情節相符，亦足佐前揭證人薛永承所述為實。
  3.再參酌異議人亦於本院調查中自承：我原本行駛在縣道191
    線上，為了到系爭便利商店去買東西，我把車開到系爭超商
    的停車場，車頭朝向系爭超商，買完就倒車出來沿著縣道19
    1 線直走等語（本院卷第16頁背面），其復於本院調查中當
    場繪製當日駕駛系爭車輛之倒車狀況情形，亦係先將系爭車
    輛自系爭超商倒車至系爭路口後，再將系爭車輛車頭轉向北
    方，此時系爭車輛車身與縣道191 線平行，且車頭朝北等情
    ，亦有前揭現場圖1 紙在卷可稽（本院卷第21頁）。
  4.綜合比對上揭證人薛永承及異議人於本院調查中所述，及現
    場監視器翻拍照片所示，就本件案發當日，異議人駕駛系爭
    車輛自系爭超商倒車之經過，均互核一致。是足認本件異議
    人駕駛系爭車輛，自縣道191 線由南往北行駛，行經系爭路
    口時，因至系爭便利商店購物，遂將系爭車輛停放於系爭超
    商之停車場（此時系爭車輛車身與縣道192 線平行），於購
    物完畢後，將系爭車輛倒車至縣道191 線路口處，並將車頭
    轉向北方後，朝北繼續行駛，雖見系爭路口沿縣道191 線往
    北行駛方向為紅燈，猶闖越紅燈向前直行乙節，應堪認定。
    異議人駕駛系爭車輛，於倒車後既已進入系爭路口範圍，猶
    未依系爭路口燈號指示停止行進，是異議人於前揭時、地，
    駕駛系爭車輛，行經有燈光號誌管制之交岔路口，違規闖越
    紅燈之事實，應堪認定。
  (二)異議人雖辯稱：伊當日倒車出來的方向是從縣道192 線出來
    ，行駛的方向是與縣道192 號平行，所以伊應該是依照縣道
    192 線的號誌燈行進，當時縣道192 號是綠燈，所以伊可以
    轉到縣道191 線上云云。惟查：
  1.按車輛行經無繪設路口範圍之路口者，無視於紅燈號誌，而
    有穿越路口之企圖，其「車身並已伸越停止線並足以妨害其
    他方向人（若有行人穿越道）、車通行者」，亦以闖紅燈論
    處，有交通部82年4 月22日交路字第009811號函示可參。經
    查：本件異議人從便利商店停車場倒車出來時，已超過縣道
    191 線路口停止線乙情，業據證人薛永承證述如前，故堪認
    系爭車輛應係行駛於縣道191 線路口，而應遵守縣道191 線
    路口上方之交通號誌。異議人雖辯稱：其係在縣道192 線路
    口倒車云云，然查，由卷附監視器翻拍照片觀之，異議人所
    駕駛系爭車輛，自系爭超商停車場倒車後，即進入縣道191
    線路口前，此亦有前揭照片在卷可稽（本院卷第9 頁），況
    異議人乃沿縣道191 線由南往北行駛，業據其自承在卷，則
    異議人當無反繞行至較靠近縣道192 號處始停車購物，再由
    靠縣道192 線路口倒車而出之理，是益見異議人所駕駛系爭
    車輛，自系爭超商停車場倒車後，即位於縣道191 線路口處
    無訛，異議人前揭所辯，應不足採。
  2.況道路交通管理處罰條例就闖紅燈行為予以處罰，乃因車輛
    行經交岔路口遇紅燈時，車輛直接穿越交岔路口，極易與他
    行向之車輛發生搶道、碰撞之危險，嚴重影響人車安全。退
    萬步言，縱本件異議人所述系爭車輛原停放於較靠近縣道19
    2 線路口處此節為真，然異議人駕駛系爭車輛之行進方向乃
    係由系爭超商處穿越路口並沿縣道191 線往北行駛，其行為
    將妨害此時行駛在縣道192 線用路人之行車安全（此時縣道
    192 線路口為綠燈），並有發生碰撞之危險，易危害其他用
    路人行車安全，揆諸前揭說明，異議人駕駛系爭車輛穿越系
    爭路口之行為顯屬「闖紅燈」。異議人上開違規，事證明確
    ，應堪認定。
五、綜上所述，異議人確有於上揭時間、地點，駕駛系爭車輛行
    經有燈光號誌管制之交岔路口違規闖紅燈之行為，原處分機
    關爰依道路交通管理處罰條例第53第1 項、第63條第1 項第
    3 款（原處分書漏引第3 款）及違反道路交通管理事件統一
    裁罰基準及處理細則等規定，裁處異議人罰鍰2,700 元，並
    記違規點數3 點，經核並無違誤，本件異議為無理由，應予
    駁回。
據上論斷，應依道路交通事件處理辦法第18條，裁定如主文。
中    華    民    國   100    年    12    月    30    日
                        交通法庭法  官  李郁屏
以上正本證明與原本無異。
如不服本裁定應於送達後 5日內向本院提出抗告狀。
                                書記官  阮弘毅
中    華    民    國   100    年    12    月    30    日